【裁判字號】    89,上訴,1600
【裁判日期】    890929
【裁判案由】    懲治走私條例等
【裁判全文】
臺灣高等法院高雄分院刑事判決          八十九年度上訴字第一六號
    上  訴  人
    即  被  告  乙○○○
    選任辯護人  施秉慧    律師
                焦文城
                張清富
右上訴人因違反懲治走私條例等案件，不服臺灣高雄地方法院八十九年度訴字第一六
六六號中華民國八十九年九月二十九日第一審判決（起訴案號：臺灣高雄地方法院檢
察署八十九年度偵字第三九四五號），提起上訴，本院判決如左：
      主      文
原判決撤銷。
乙○○○銷售私運管制物品進口逾公告數額之走私物品，處有期徒刑陸月。
七星牌洋菸伍仟伍佰包、紅七星牌洋菸貳仟伍佰包、大朵夫牌洋菸捌仟包均沒收。
      事      實
一、乙○○○意圖銷售走私進口未貼專賣憑證之洋菸圖利，於民國八十九年一月初某
    日，甲知綽號「阿文」之不詳姓名成年男子所出售之未稅洋菸係走私物品，仍以
    每條新台幣（下同）二百餘元至三百六十元不等之代價，向綽號「阿文」之男子
    ，購入私運管制物品進口未貼專賣憑證之七星牌洋菸五千五百包、紅七星牌洋菸
    二千五百包及大衛朵夫牌洋菸八千包（完稅價格共計二十八萬二千六百四十元，
    已逾公告數額十萬元），並由「阿文」將上開未稅洋菸分次送至乙○○○所承租
    之高雄市○○○路一四三巷六弄二十六號前之鐵皮車庫內藏匿，乙○○○並伺機
    將上開洋菸銷售與不特定之檳榔攤，賺取每條十元之差價。嗣於八十九年二月十
    三日十二時四十分許，乙○○○正與不知情之游謝秀春將上開未稅洋菸搬運至所
    有車號ＹＴ－八九八九號自小客車，擬運出銷售時，為警查獲，並扣得前揭洋菸
    及自小客車一台。
二、案經內政部警政署高雄港務警察所移送臺灣高雄地方法院檢察署檢察官偵查起訴
    。
      理      由
一、訊據上訴人即被告乙○○○辯稱扣案之香菸，並無證據證甲是一次私運進口之走
    私物品，且原審量刑過重，請予自新機會云云。
二、經查右揭事實，業據被告於偵查中供承：「（問：賣了多少了？）是剛要賣就被
    查獲了，只賣出一、二條」、「是從一月初開始賣，都賣給檳榔攤」等語甚詳（
    見偵查卷八十九年二月二十四日訊問筆錄），證人游謝秀春亦到庭結證：「是被
    告身體不適請我幫他搬的」、「（問：妳是否知道妳搬運香菸之來源？）不知道
    ，我是停車場的洗車臨時工」甲確（見八十九年八月八日訊問筆錄），復有如事
    實欄所載之洋菸共一萬六千包扣案可佐，是被告確已有銷售之事實無誤。而右揭
    洋菸均未貼專賣憑證，緝獲時完稅價格總額為二十八萬二千六百四十元，有高雄
    港務警察所迴文單一紙在卷可稽，被告於本院並稱已付一半貨款二十萬元，堪認
    扣案香菸已逾十萬元管制進口物品公告數額，此外，復有現場照片六張在卷可參
    ，依照片顯示整箱之香菸均未拆封，應非如被告所辯係船員零星入，且紙箱外
    觀清潔如新，應是整批走私進口之物，被告辯稱非一次進口物品，又不供出阿文
    姓名以利查證，所辯自屬卸責之詞，不足採信，被告犯行洵足認定，應依法論科
    。
三、查被告意圖販賣而販入、銷售、藏匿未貼專賣憑證且完稅價格逾公告數額之管制
    進口物品洋菸，核其所為係犯台灣省內菸酒專賣暫行條例第三十七條第五款之販
    賣未貼憑證之菸類罪、懲治走私條例第三條第一項之銷售、藏匿私運管制物品逾
    公告數額既遂罪。所犯銷售、藏匿私運管制物品逾公告數額罪，有方法結果之牽
    連關係，從一重銷售罪論，又銷售私運管制物品罪與販賣未貼憑證菸類罪，係一
    行為犯二罪名，從重以銷售私運管制物品罪論。
四、原審據以論罪科刑，固非無見。但查被告尚未將香菸搬上小汽車時即為警查獲，
    此觀照片上扣案香菸均整齊存放於倉庫內，復經被告供甲，其搬運、運送之行為
    ，僅止於預備階段，尚未著手，原審併論以運送私運管制物品未遂，自有未合。
    被告上訴否認犯罪，固無足取，惟原判決既有可議，自應予以撤銷改判。審酌被
    告銷售私運之管制物品，足以影響國家稅收，復租用倉庫藏匿走私之香菸，情節
    並非輕微，惟念其並無前科等一切情狀，仍量處原審所處之刑，即有期徒刑六月
    ，扣案如事實欄所載之洋菸依台灣省內菸酒專賣暫行條例第四十條第一款之規定
    應予宣告沒收。
據上論斷，應依刑事訴訟法第三百六十九條第一項前段、第三百六十四條、第二百九
十九條第一項前段、懲治走私條例第三條第一項、第十一條，臺灣省內菸酒專賣暫行
條例第三十七條第五款、第四十條第一款、刑法第十一條前段、第五十五條，判決如
主文。
本案經檢察官邱榮藏到庭執行職務。
中    華    民    國     八十九     年      十二      月       十九     日
                              臺灣高等法院高雄分院刑事第九庭
                       審判長法官  張甲松
                                        法官  任森銓
                                        法官  江泰章
右正本證甲與原本無異。
如不服本判決，應於判決送達後十日內向本院提出上訴狀，其未述理由者並應於提
出上訴狀後十日內向本院補提理由書（應附繕本)。
                                      書記官  黃一秋
中    華    民    國     八十九     年      十二      月       二十     日
附錄：本判決論罪科刑法條：
懲治走私條例第三條第一項
運送、銷售或藏匿前條第一項之走私物品者，處五年以下有期徒刑、拘役或科或併科
新臺幣九萬元以下罰金。
                                                                      Ａ


司法院資訊處製作；財團法人民間司法改革基金會備份。
